臺灣彰化地方法院民事裁定
                             111年度司繼字第117號
聲  請  人  彰化商業銀行股份有限公司

法定代理人  凌忠嫄  
代  理  人  劉家茹  
關  係  人  王士銘律師

上列聲請人聲請對被繼承人蔡永坤選任遺產管理人事件，本院裁
定如下：
    主  文
選任關係人王士銘律師為被繼承人蔡永坤（民國00年0月00日生
，身分證統一編號：Z000000000號，生前籍設彰化縣○○鄉○○村○○
街00號，民國108年8月28日死亡）之遺產管理人。
准對被繼承人蔡永坤之繼承人為承認繼承之公示催告。
被繼承人蔡永坤之大陸地區以外之繼承人，應自本公示催告公告
於司法院網站之翌日起，一年內承認繼承。大陸地區之繼承人，
應自被繼承人蔡永坤死亡之日起三年內以書面向本院為繼承之表
示。上述期限屆滿而無繼承人承認繼承時，被繼承人蔡永坤之遺
產，於清償債權並交付遺贈物後，如有賸餘即歸屬國庫。
程序費用新臺幣壹仟元由被繼承人蔡永坤之遺產負擔。
    理  由
一、本件聲請意旨略以：被繼承人蔡永坤因積欠聲請人債務未清
    償，惟被繼承人蔡永坤於民國（下同）108年8月28日死亡，
    其法定繼承人均已辦理拋棄繼承，而其親屬會議並未於1個
    月內選定遺產管理人，致聲請人對其遺產無法行使權利，為
    確保聲請人利益，爰依法聲請選任遺產管理人，並依法為承
    認繼承之公示催告等語。
二、按先順序繼承人均拋棄其繼承權時，由次順序之繼承人繼承
    。其次順序繼承人有無不明或第四順序之繼承人均拋棄其繼
    承權者，準用關於無人承認繼承之規定，民法第1176條第6
    項定有明文。次按繼承開始時，繼承人之有無不明者，由親
    屬會議於1個月內選定遺產管理人，並將繼承開始及選定遺
    產管理人之事由，向法院報明；親屬會議依前條規定為報明
    後，法院應依公示催告程序，定6個月以上之期限，公告繼
    承人，命其於期限內承認繼承；無親屬會議或親屬會議未於
    前條所定期限內選定遺產管理人者，利害關係人或檢察官，
    得聲請法院選任遺產管理人，並由法院依前項規定為公示催
    告，此為民法第1177條、第1178條所明定。
三、經查，聲請人主張之前揭事實，業據提出本院101年度司執
    字第13205號債權憑證、除戶謄本、本院108年度司繼字第15
    78號拋棄繼承事件准予備查公告（以上均為影本）等件為證
    ，並經本院職權調閱上開拋棄繼承事件卷宗，經核無訛，堪
    信屬實。從而，聲請人以利害關係人即債權人身份聲請為被
    繼承人蔡永坤選任遺產管理人，依法應屬有據，本件自有選
    任遺產管理人之必要。經查本件被繼承人尚遺有數筆不動產
    ，需賴遺產管理人為管理，又選任遺產管理人，首在考慮其
    適切性，即除管理遺產須公平外，應以對遺產遺債情況瞭解
    較深，或對遺產管理事務有專業能力者為優先選任。本院曾
    函詢被繼承人之子女是否願擔任遺產管理人，被繼承人子女
    除蔡秉芸已來函表示不願擔任遺產管理人外，其餘迄未表示
    意見。另經本院審酌聲請人推薦之適合且有意願擔任遺產管
    理人人選，認王士銘律師具有法律專業知識及能力，並有多
    年執業經驗，卷內亦無其與遺產事務有利害關係等不適於擔
    任遺產管理人之情形，應不致有利害偏頗之虞，認選任王士
    銘律師為被繼承人蔡永坤之遺產管理人應為適當，並有王士
    銘律師同意擔任遺產管理人陳報狀在卷可考。故依法選任之
    並為承認繼承之公示催告，裁定如主文所示。
四、另依民法第1179、1180條、第1132條及家事事件法第140條
    規定，遺產管理人有下列職務及義務：一、編製遺產清冊。
    二、為保存遺產必要之處置。三、聲請法院依公示催告程序
    ，限定一年以上之期間，公告被繼承人之債權人及受遺贈人
    ，命其於該期間內報明債權及為願受遺贈與否之聲明，被繼
    承人之債權人及受遺贈人為管理人所已知者，應分別通知之
    。四、清償債權或交付遺贈物。五、有繼承人承認繼承或遺
    產歸屬國庫時，為遺產之移交。前項第一款所定之遺產清冊
    ，管理人應於就職後三個月內編製之；第四款所定債權之清
    償，應先於遺贈物之交付，為清償債權或交付遺贈物之必要
    ，管理人經親屬會議之同意，得變賣遺產。遺產管理人，因
    親屬會議，被繼承人之債權人或受遺贈人之請求，應報告或
    說明遺產之狀況。依法應經親屬會議處理之事項，而有民法
    第1132條所列情形之一者，得由有召集權人或利害關係人聲
    請法院處理之。法院選任之遺產管理人於職務執行完畢後，
    應向法院陳報處理遺產之狀況並提出有關文件，附此敘明。
五、依家事事件法第127條第4項規定，裁定如主文。
六、如對本裁定抗告，須於裁定送達後10日之不變期間內，向本
    院提出抗告狀，並繳納抗告費新臺幣1,000元。
中　　華　　民　　國　　111 　年　　8 　　月　　5   　日
                  家事法庭  司法事務官　陳怡君